【裁判字號】    99,交易,31
【裁判日期】    990423
【裁判案由】    過失傷害
【裁判全文】
臺灣板橋地方法院刑事判決              99年度交易字第31號
公  訴  人  臺灣板橋地方法院檢察署檢察官
被      告  甲○○
上列被告因過失傷害案件，經檢察官提起公訴（98年度偵字第29
942 號），本院判決如下：
    主  文
甲○○犯過失傷害罪，處拘役伍拾日，如易科罰金以新臺幣壹仟
元折算壹日。
    事  實
一、甲○○於民國98年4 月16日下午4 時34分許，駕駛車號0510
    -QL 號自用小客車，沿臺北縣板橋市○○路247 巷5 弄道路
    往海山路方向行駛，行經與民族路247 巷無號誌交岔路口時
    ，本應注意汽車行駛至無號誌之交岔路口時，支線道車應暫
    停讓幹線道車先行，而依當時之情況，並無不能注意之情事
    ，竟疏未注意，即貿然欲駛越該交岔路口，適有乙○○騎乘
    車號QDH-265 號輕型機車，後載其子男童王○○（姓名年籍
    詳卷），沿民族路247 巷往民族路方向行駛，至該交岔路口
    時，亦疏未注意車前狀況，逕行欲駛越該交岔路口，以致閃
    煞不及，其機車車頭逕行撞及甲○○上開自用小客車之右前
    輪，致乙○○、王○○人車倒地，因而使乙○○受有右髕骨
    骨折之傷害，王○○則因此受有右足挫傷之傷害。甲○○肇
    事後於犯罪未被有偵查權之機關或公務員發覺前，於警察據
    報前來現場處理時，表明係肇事者，願接受裁判而自首。
二、案經乙○○訴由臺灣板橋地方法院檢察署檢察官偵查起訴。
    理  由
一、訊據被告甲○○固不否認有於上揭時地駕車與告訴人乙○○
    騎乘之機車發生碰撞，以致告訴人乙○○、王○○受傷之事
    實，惟矢口否認有過失傷害之犯行，辯稱：本件肇事主因係
    告訴人機車車速過快，是告訴人之過失造成，伊當時車速不
    快，有盡到注意義務，並無過失云云。惟查：
    (一)上揭犯罪事實，業據告訴人乙○○於警詢指訴綦詳，核與
      警方肇事後至現場處理製作之道路交通事故調查報告表、
      現場圖、現場及肇事車輛照片所示相符。被告雖辯稱上開
      意旨云云，惟查，依被告於警詢所述：伊自民族路247 巷
      5 弄往海山路方向行駛，該路段有「停車再開」及地上有
      「慢」字，當時伊沒有停車再開，而是以慢速前進行駛，
      有看見右側告訴人機車行駛過來，伊以為她會閃過，但還
      是發生碰撞等語情節（見98年度偵字第29942 號偵查卷12
      頁），可見被告駕車行駛在弄道之支線道上，行經該無號
      誌交岔路口時，已見及該弄道路口設有「停車再開」標誌
      ，且亦見及交岔之民族路247 巷幹線道道路上，有告訴人
      之機車自其右側駛來，而其車並未減速暫停，讓該幹線道
      上之告訴人機車先行，仍逕自往前行駛，難謂其已盡注意
      義務而無過失可言，被告上開所辯云云，要與事實不符，
      殊難採信。
    (二)按汽車行駛至無號誌交岔路口，支線道車應暫停讓幹線道
      車先行，道路交通安全規則第102 條第1 項第2 款定有明
      文，被告考領有駕駛執照，當知上開規定及應注意之情事
      ，其於上開時地駕駛車輛，應注意能注意而不注意上開規
      定，以致肇事，被告之行為自有過失，況本件經送臺灣省
      臺北縣區車輛行車事故鑑定委員會鑑定結果，亦認被告駕
      駛自用小客車，行經無號誌交岔路口，支線道未讓幹線道
      車先行，為肇事主因，有該鑑定委員會98年10月21日北縣
      鑑字第981243號鑑定意見書在卷可稽，益證被告確有過失
      。至依上開鑑定結果雖亦認告訴人乙○○駕駛輕型機車，
      行經無號誌交岔路口，未注意車前狀況，為肇事次因，而
      與有過失，但本件肇事既係由於被告之過失併合而為本件
      肇事危害發生之原因，被告之刑責，亦不能因此相抵而解
      免，僅可供量刑之斟酌而已。此外，告訴人乙○○、被害
      人王○○因被告過失肇事致受有上揭傷害，亦有亞東紀念
      醫院出具之診斷證明書2 紙附卷可稽，被告過失行為與告
      訴人乙○○、被害人王○○之傷害間復具有相當因果關係
      。
    是綜上所述，本件事證已臻明確，被告犯行堪以認定，應予
    依法論科。
二、核被告因過失肇事致告訴人乙○○、被害人王○○受有傷害
    ，所為係犯刑法第284 條第1 項前段之過失傷害罪。其一過
    失行為致告訴人、被害人二人傷害，為想像競合犯，應從一
    重處斷。又被告肇事後於犯罪未被有偵查權之機關或公務員
    發覺前，於警察據報前往現場處理時表明係肇事者，願接受
    裁判，亦有警局道路交通事故肇事人自首情形記錄表在卷可
    稽，衡其過失情節，應依刑法自首規定減輕其刑。爰審酌被
    告本件肇事之過失程度、告訴人與有過失情節、對告訴人、
    被害人所生之危害、犯罪後之態度及尚未與告訴人達成民事
    賠償和解等一切情狀，量處如主文所示之刑，併諭知易科罰
    金之折算標準。
據上論斷，應依刑事訴訟法第299 條第1 項前段，刑法第284 條
第1 項前段、第55條、第62條前段、第41條第1 項前段，刑法施
行法第1 條之1 第1 項、第2 項前段，判決如主文。
本案經檢察官李超偉到庭執行職務
中    華    民    國    99    年    4     月    23    日
                        交通法庭  法  官  彭  全  曄
以上正本證明與原本無異。
如不服本判決應於收受送達後十日內向本院提出上訴書狀，並應
敘述具體理由；其未敘述上訴理由者，應於上訴期間屆滿後二十
日內向本院補提理由書（均須按他造當事人之人數附繕本）「切
勿逕送上級法院」。
                                  書記官  謝  雪  紅
中    華    民    國    99    年    4     月    26    日
附錄本案論罪科刑法條全文：刑法第284條
中華民國刑法第284條
（過失傷害罪）
因過失傷害人者，處 6 月以下有期徒刑、拘役或 5 百元以下罰
金，致重傷者，處1年以下有期徒刑、拘役或5百元以下罰金。
從事業務之人，因業務上之過失傷害人者，處 1 年以下有期徒刑
、拘役或1 千元以下罰金，致重傷者，處 3 年以下有期徒刑、
拘役或2千元以下罰金。

司法院資訊處製作；財團法人民間司法改革基金會備份。
